臺灣臺南地方法院刑事判決　　　　　　 100年度訴緝字第73號
公　訴　人　臺灣臺南地方法院檢察署檢察官
被　　　告　楊春林
上列被告因違反毒品危害防制條例案件，經檢察官提起公訴（10
0年度營毒偵字第79號），被告於本院準備程序中就被訴事實為
有罪之陳述，本院裁定進行簡式審判程序，判決如下：
    主  文
楊春林施用第一級毒品，累犯，處有期徒刑壹年，扣案之第一級
毒品海洛因柒小包（含袋重共貳點柒壹公克）沒收銷燬之，扣案
之注射針筒伍支、分裝用杓子壹個，均沒收；又施用第二級毒品
，累犯，處有期徒刑陸月。應執行有期徒刑壹年肆月，扣案之第
一級毒品海洛因柒小包（含袋重共貳點柒壹公克）沒收銷燬之，
扣案之注射針筒伍支、分裝用杓子壹個，均沒收
    事實及理由
一、犯罪事實：楊春林於民國（下同）98年間，曾因施用毒品案
    件，經依本院裁定送觀察、勒戒後，認有繼續施用毒品之傾
    向，再依本院裁定送強制戒治，嗣認無繼續強制戒治之必要
    ，於99年1月14日釋放，並經臺灣臺南地方法院檢察署檢察
    官於99年1月20日以99年度戒毒偵字第5號為不起訴處分確定
    。又其前於81年間因煙毒案件，經法院各判處有期徒刑3年6
    月、1年9月，應執行有期徒刑4年10月確定，入監執行後，
    於85年10月17日縮短刑期假釋出監，嗣因麻藥案件被法院判
    處有期徒刑5月，致其上開假釋被撤銷，入監執行殘刑5年1
    月18日，於94年6月28縮短刑期假釋出監，並於96年1月10日
    假釋期滿視為執行完畢。詎其猶不知戒絕毒癮，復各基於施
    用第一級毒品海洛因及第二級毒品安非他命之犯意，先於10
    0年1月25日22時許，在其臺南市學甲區新達里頂山寮32號住
    處內，以將安非他命置於玻璃球內燒烤吸食煙氣之方式，施
    用第二級毒品甲基安非他命1次；另於同年月28日上午7時許
    ，在其上開住處內，以將海洛因摻水後注射靜脈之方式，施
    用第一級毒品海洛因1次。嗣經警於同年月28日持法院核發
    之搜索票前往其上開住處執行搜索，當場扣得其所有之第一
    級毒品海洛因7小包（含袋重共2.71公克）、注射針筒5支、
    分裝用杓子1個等物，並經其同意採尿送驗，檢驗結果亦呈
    現嗎啡與可待因、安非他命、甲基安非他命之陽性反應，而
    查知上情。案經臺南市政府警察局移送臺灣臺南地方法院檢
    察署檢察官偵查起訴。
二、本件被告楊春林所犯均係死刑、無期徒刑、最輕本刑為3年
    以上有期徒刑以外之罪，其於準備程序中就被訴事實為有罪
    之陳述，經法官告知簡式審判程序之旨，並聽取公訴人及被
    告之意見後，認宜為簡式審判程序，依刑事訴訟法第273條
    之1第1項規定，裁定進行簡式審判程序加以審理，則依據刑
    事訴訟法第273條之2、同法第159條第2項之規定，不適用傳
    聞法則有關限制證據能力之相關規定；並得依同法第310條
    之2之準用同法第454條之規定製作略式判決書（僅記載「證
    據名稱」），合先敘明。
三、上開犯罪事實，有下列事證足資證明：
  (一)被告於警詢、偵訊中及本院準備程序中之自白。
  (二)臺南市政府警察局刑警大隊採集尿液姓名對照表、毒品犯罪
    嫌疑人尿液採驗作業管制紀錄清冊、臺灣檢驗科技股份有限
    公司濫用藥物實驗室出具之濫用藥物檢驗報告各1紙。
  (三)搜索扣押筆錄、扣押物品目錄表、扣案之第一級毒品海洛因
    7小包（含袋重共2.71公克）、注射針筒5支、分裝用杓子1
    個等物、法務部調查局濫用藥物實驗室鑑定書1紙。
  (四)卷附臺灣高等法院被告全國前案紀錄表。
四、查海洛因及甲基安非他命分屬毒品危害防制條例第2條第2項
    第1款、第2款所規定之第一級毒品與第二級毒品，核被告所
    為，係犯毒品危害防制條例第10條第1項、第2項施用第一級
    毒品罪與第二級毒品罪。被告持有第一級毒品，復進而施用
    ，其持有毒品之低度行為，應為施用第一級毒品之高度行為
    所吸收，不另論罪。再被告有如犯罪事實欄所載科刑及執行
    完畢之前科紀錄，此有卷附臺灣高等法院被告全國前案紀錄
    表可稽，其於5年以內再故意犯本件有期徒刑以上之罪，均
    為累犯，依法加重其刑。爰審酌被告前曾因施用毒品案件經
    觀察勒戒及強制治程序後，仍未能徹底戒除毒癮，又犯本件
    之罪，顯見其戒癮之意志力尚薄弱，惟犯後坦承犯行態度良
    好等一切情狀，分別量處如主文所示之刑，併定其應執行之
    刑。又於被告身上所扣得第一級毒品海洛因7小包（含袋重
    共2.71公克），為被告所有，亦據被告供承在卷，爰依毒品
    危害防制條例第18條第1項前段規定，併予宣告沒收銷燬之
    （其包裝因包覆該毒品，其上顯留有該毒品之殘渣，衡情自
    難與之剝離，當應整體視之為毒品，連同該包裝併予宣告沒
    收銷燬之）。另扣案注射針筒5支、分裝用杓子1個，均為被
    告所有，供施用第一級毒品海洛因所用之物，業據被告供明
    在卷，惟無證據證明係專供施用毒品使用，故非屬毒品危害
    防制條例第18條第1項前段規定之專供施用毒品之器具，另
    依刑法第38條第1項第2款規定，併予宣告沒收。
五、依刑事訴訟法第299條第1項前段、第273條之1第1項、第310
    條之1，毒品危害防制條例第10條第1項、第2項、第18條第1
    項前段，刑法第11條前段、刑法第47條第1項、第51條第5款
    、第38條第1項第2款，判決如主文。
本案經檢察官蘇榮照到庭執行職務。
中    華    民    國    100    年   11    月    15    日
                  刑事第七庭  法  官  鄭銘仁
以上正本證明與原本無異
如不服本判決應於收受本判後10日內向本院提出上訴書狀，並應
敘述具體理由。其未敘述上訴理由者，應於上訴期間屆滿後20日
內向本院補提理由書狀（均須按他造當事人之人數附繕本）「切
勿逕送上級法院」。
                                書記官  徐晨芳
中    華    民    國   100    年    11    月    18    日